臺灣板橋地方法院刑事判決　　　　　　　99年度訴字第3326號
公　訴　人　臺灣板橋地方法院檢察署檢察官
被　　　告　邵明德
上列被告因偽證案件，經檢察官提起公訴（99年度偵字第26142
號），本院判決如下：
    主  文
邵明德犯教唆偽證罪，累犯，處有期徒刑捌月。
    事  實
壹、邵明德前因妨害風化案件，經臺灣士林地方法院以96年度士
    簡字第1200號判決判處有期徒刑3 月，如易科罰金，以新臺
    幣1000元折算1 日確定，於民國97年6 月13日易科罰金執行
    完畢。詎未知悛悔，於98年9 月17日晚間9 時10分許，因妨
    害風化案件，在臺北縣中和市（改制為新北市中和區，下同
    ）中正路1184號美芙汽車旅館前為警查獲，而其本人於同日
    晚間8 時38分許，確曾駕駛車牌號碼1480-RH 號自用小客車
    ，搭載張育蘋前往上址汽車旅館，以新臺幣（下同）2500元
    之對價，徒手為吳建平按摩生殖器至射精，從事俗稱半套之
    猥褻性交易，竟基於教唆偽證之犯意，於98年10月16日前某
    日晚間8 時許，在臺北縣板橋市（改制為新北市板橋區○○
    ○路○ 段31號咖啡店，教唆原無偽證犯意之吳建平（業經臺
    灣板橋地方法院檢察署檢察官為緩起訴處分確定），於日後
    因前開案件經司法機關傳喚時，謊稱與張育蘋係在上址汽車
    旅館商談保險業務，並未從事性交易等情節，吳建平即基於
    偽證之犯意，於98年11月6 日下午3 時41分許，在臺灣板橋
    地方法院檢察署98年度偵字第26049 號邵明德妨害風化案件
    偵查中，供前具結為證人後，證述略以：伊於98年9 月17日
    晚間8 時38分許，在上址汽車旅館與張育蘋洽談保險業務，
    並未從事全套或半套性交易等語，就邵明德所涉妨害風化案
    件案情有重要關係之事項，為虛偽之陳述。
貳、案經吳建平自首及臺灣板橋地方法院檢察署檢察官自動檢舉
    偵查起訴。
    理  由
壹、按被告以外之人於審判外之言詞或書面陳述，除法律有規定
    者外，不得作為證據，刑事訴訟法第159 條第1 項定有明文
    。而被告以外之人於偵查中向檢察官所為之陳述，除顯有不
    可信之情況者外，得為證據。被告以外之人於審判外之陳述
    ，經當事人於審判程序同意作為證據，法院審酌該言詞陳述
    或書面陳述作成時之情況，認為適當者，亦得為證據，則為
    同法第159 條之1 第2 項、第159 條之5 第1 項所明定。茲
    證人吳建平、張育蘋於警詢、檢察官訊問時之陳述，雖係被
    告邵明德以外之人於審判外之陳述，然證人吳建平於偵查中
    具結向檢察官所為陳述，於本案並無顯不可信之情形，證人
    張育蘋於司法警察調查時之陳述，則經被告於本院審判程序
    同意作為證據（見本院99年12月27日審判筆錄），復經審酌
    其言詞陳述之情況，認為適當，均應認有證據能力。
貳、認定犯罪事實之證據及理由
一、訊據被告矢口否認有何教唆偽證犯行，辯稱：伊未曾就所涉
    妨害風化案件，對吳建平有所指示，乃張育蘋事後告知，始
    悉渠二人曾在咖啡店內商談應問內容云云。經查：
  (一)被告於98年9 月17日晚間8時38分許，駕駛車牌號碼1480-RH
    號自用小客車，搭載張育蘋前往臺北縣中和市○○路1184號
    美芙汽車旅館，以2500元之對價，由張育蘋為吳建平按摩性
    器官至射精，而為猥褻之行為，所涉圖利媒介猥褻犯行，經
    臺灣板橋地方法院檢察署檢察官以98年度偵字第26049 號提
    起公訴，由本院以99年度訴字第631 號判決判處有期徒刑5
    月，如易科罰金，以新臺幣1000元折算1 日確定，有前開刑
    事判決書、臺灣高等法院被告前案紀錄表各1 件附卷可資佐
    證，並經核閱上開刑事偵查卷宗無誤，足堪認定。
  (二)次以，證人吳建平於98年11月6 日下午3 時41分許，在臺灣
    板橋地方法院檢察署98年度偵字第26049 號邵明德妨害風化
    案件偵查中，經告知證人具結之義務、偽證罪之處罰以及依
    身分或利害關係得拒絕證言之權利後具結為證人，並證稱：
    「是她（指張育蘋）打電話給我，她是以前認識的朋友，見
    過一、兩次面，不是很熟，她打電話給我時，我在美芙汽車
    旅館，她說要過來找我，來介紹她們保險公司的產品。」等
    語，就邵明德所涉妨害風化案件案情有重要關係事項，為虛
    偽之陳述，有前揭訊問筆錄暨證人結文在卷足稽。而證人吳
    建平就其前開偽證行為，於99年5 月18日具狀向臺灣板橋地
    方法院檢察署檢察官自首後，於檢察官訊問時具結證稱：「
    ……第一次出庭前，我收到傳票後約在去年（98年）10月間
    ，張育蘋有打電話給我，要教我出庭時如何陳述，約我在板
    橋家樂福的星巴克咖啡見面，大約是晚上8 點許，當天有張
    育蘋、我、邵明德共3 人。」、「他們要我說，因為沒有扣
    到保險套……及他們都有小孩子要養，且我擔心他們有黑道
    背景，所以我就依照他們的說法記起來，並於開庭時這樣陳
    述，張育蘋說她以前在國泰世華工作，並給我一張名片，要
    我說張育蘋是來拉保險的。」等語（見臺灣板橋地方法院檢
    察署99年度他字第3435號偵查卷宗第24、25頁），於本院審
    理時復具結證稱：「……張（育蘋）在開庭前打電話給我，
    張說在警詢作筆錄時警察口氣不好，張打電話給我時後，我
    有告訴她我有收到傳票，張約我在板橋家樂福的星巴克談事
    情，我在電話中有答應她。我忘記見面日期，時間是晚上7
    、8 點，就是在開庭前，張說她有在國泰作保險……現場有
    我、張育蘋及邵明德。」、「（問：你看到張育蘋的時候，
    張就跟邵一起嗎？）他們一起走過來。」、「……邵說警察
    沒有證據，且我也不知道是不是邵載張來的。」、「我確定
    當天邵明德有去。」等語（見本院99年12月27日審判筆錄）
    ；參諸被告前與配偶離婚，育有二子，此據被告供述在卷，
    此情洽與證人吳建平於刑事自首狀及歷次偵審過程所述關於
    被告在前址咖啡店內提及之內容相同，證人吳建平與被告素
    不相識，茍非被告主動告知，證人吳建平就其家庭、婚姻狀
    況等個人隱私，實無從得知，其前開證述，當屬信而有徵，
    足見被告確於98年10月16日前某日晚間8 時許，在前述咖啡
    店內，要求證人吳建平於檢察官訊問時，謊稱與張育蘋係在
    汽車旅館商談保險業務，並未從事性交易等情節。被告空言
    否認上情，無非卸責之詞，不足採信。
  (三)至證人張育蘋於本院審理時雖結證稱：「（問：邵明德有無
    去星巴克？）沒有。」、「真的沒有邵明德，我也沒有帶其
    他男子去，因為我怕人家知道。」、「（問：在星巴克見面
    時有幾個人？）只有我與吳建平二人。」等語（見本院99年
    12月27日審判筆錄），然其所述，與證人吳建平於檢察官訊
    問及本院審理時證述之情節扞格不入，已有可疑。茲以證人
    張育蘋與被告結識往來近3 年，素有情誼，此據證人張育蘋
    於本院審理時陳明，且證人張育蘋前於警詢時證稱：「（問
    ：邵明德如何得知應召站之性交易訊息？）我跟他講的。」
    、「（問：妳告知應召站邵明德的電話，應召站再打給他？
    ）對。」「……邵明德是我的帳給他，邵明德是看我出來多
    久跟我算，實際上是如果我那天做的比較少，邵明德會跟我
    拿比較少。」等語，此經臺灣板橋地方法院檢察署檢察官勘
    驗其警詢光碟，製有勘驗筆錄存卷為憑，然於本院審理時被
    告在場之情況下，即改稱：被告就伊從事性交易之行為，並
    不知情云云，顯係礙於朋友情誼避重就輕，其迴護被告之情
    ，至為灼然，所為陳述，當不足為有利被告之認定。
  (四)綜上，本案事證明確，被告犯行堪予認定。
二、核被告所為，係犯刑法29條、第168 條教唆偽證罪。被告教
    唆吳建平實行偽證之犯罪行為，為教唆犯。又被告有如前所
    述論罪科刑之執行紀錄，有臺灣高等法院被告前案紀錄表1
    件可參，其於徒刑執行完畢後5 年內故意再犯本件有期徒刑
    以上之罪，為累犯，應依刑法第47條第1 項規定，加重其刑
    。爰審酌被告為脫免個人罪責，教唆他人偽證，耗費司法資
    源，欠缺法治觀念，應予非難，兼衡被告之素行、智識程度
    ，其犯罪之動機、目的、手段，暨被告犯罪後之態度等一切
    情狀，認公訴人求處有期徒刑10月，尚嫌過重，應量處如主
    文所示之刑，資為懲儆。
據上論斷，應依刑事訴訟法第299 條第1 項前段，刑法第29條、
第168 條、第47條第1 項前段，判決如主文。
本案經檢察官鄭淑壬到庭執行職務。
中    華    民    國   100    年    1     月    10    日
                  刑事第十九庭  審判長法  官  許炎灶

                                      法  官  吳佳穎

                                      法  官  廖怡貞
以上正本證明與原本無異。
如不服本判決應於收受送達後10日向本院提出上訴書狀，並應敘
述具體理由；其未敘述上訴理由者，應於上訴期間屆滿後20日內
向本院補提理由書（均須按他造當事人之人數附繕本）「切勿逕
送上級法院」。
                                      書記官  林惠齡 
中    華    民    國   100    年    1     月    19    日
附錄本案論罪科刑法條全文
刑法第168條
於執行審判職務之公署審判時或於檢察官偵查時，證人、鑑定人
、通譯於案情有重要關係之事項，供前或供後具結，而為虛偽陳
述者，處7 年以下有期徒刑。